---
title: "Clasificación CV 19 algoritmos - 4 y 8 predictores"
author: "Verónica Pinos Vélez"
date: "05/05/2021"
output:
  pdf_document:
    latex_engine: xelatex
    toc: yes
    toc_depth: 2
  word_document:
    toc: yes
    toc_depth: '2'
  html_document:
    toc: yes
    toc_depth: 2
    toc_float: yes
subtitle: PEC2
---
```{r, echo=FALSE}
htmltools::img(src = knitr::image_uri( "logo_uoc_petit.png"), 
               alt = 'logo UOC', 
               style = 'position:absolute; top:0; right:0; padding:10px;')
htmltools::img(src = knitr::image_uri( "logo_ub_petit.png"), 
               alt = 'logo UB', 
               style = 'position:absolute; top:0; left:0; padding:10px;')
```
<style type="text/css">

h1.title {
  font-size: 18px;
  color: DarkRed;
  text-align: center;
}
h3.subtitle {
  font-size: 18px;
  color: DarkBlue;
  text-align: center;
}
h4.author { /* Header 4 - and the author and data headers use this too  */
    font-size: 18px;
  font-family: "Times New Roman", Times, serif;
  color: DarkBlue;
  text-align: center;
}
h4.date { /* Header 4 - and the author and data headers use this too  */
  font-size: 18px;
  font-family: "Times New Roman", Times, serif;
  color: DarkBlue;
  text-align: center;
}
</style>


```{r setup, include = FALSE}

# knitr options
knitr::opts_chunk$set(echo = TRUE, 
                      message = FALSE, 
                      warning = FALSE, 
                      comment = NULL, 
                      prompt = TRUE, 
                      tidy = FALSE, 
                      fig.width = 7, 
                      fig.height = 7, 
                      fig_caption = TRUE,
                      cache = TRUE)

```

```{r libraries, include = FALSE}

library(knitr)
library("citr")
library(readr)
library(tidyverse)
library(caret)
library(ggpubr) 
library(skimr) # summary gráfico
library(nortest) # pruebas de normalidad
library(GGally) # correlación
library(psych) # correlación
library(PerformanceAnalytics ) # correlaciones
library(modelgrid) # entrenar simultáneamente varios modelos
library(readxl)

```

\newpage

# Base de datos

```{r}

qsar.aq.tox <- read_excel("qsar_aquatic_toxicity_cat.xlsx")

qsar.aq.tox <- data.frame(qsar.aq.tox)

str(qsar.aq.tox)

qsar.aq.tox$Toxicidad <- factor(qsar.aq.tox$Toxicidad)

str(qsar.aq.tox)

ggplot(data = qsar.aq.tox, aes(x = Toxicidad, y = ..count.., fill = Toxicidad)) +
  geom_bar() +
  scale_fill_manual(values = c("darkblue", "darkred")) +
  labs(title = "Toxicidad") +
  theme_bw() +
  theme(legend.position = "bottom")


```

\newpage

```{r}


p1 <- ggplot(data = qsar.aq.tox, aes(x = MLOGP, fill = Toxicidad)) +
      geom_density(alpha = 0.5) +
      scale_fill_manual(values = c("darkblue", "darkred")) +
      geom_rug(aes(color = Toxicidad), alpha = 0.5) +
      scale_color_manual(values = c("darkblue", "darkred")) +
      theme_bw()
p2 <- ggplot(data = qsar.aq.tox, aes(x = Toxicidad, y = MLOGP, color = Toxicidad)) +
      geom_boxplot(outlier.shape = NA) +
      geom_jitter(alpha = 0.3, width = 0.15) +
      scale_color_manual(values = c("darkblue", "darkred")) +
      theme_bw()

final_plot <- ggarrange(p1, p2, legend = "top")
final_plot <- annotate_figure(final_plot, top = text_grob("MLOGP", size = 15))
final_plot

```


```{r}

p1 <- ggplot(data = qsar.aq.tox, aes(x = TPSA.Tot, fill = Toxicidad)) +
      geom_density(alpha = 0.5) +
      scale_fill_manual(values = c("darkblue", "darkred")) +
      geom_rug(aes(color = Toxicidad), alpha = 0.5) +
      scale_color_manual(values = c("darkblue", "darkred")) +
      theme_bw()
p2 <- ggplot(data = qsar.aq.tox, aes(x = Toxicidad, y = TPSA.Tot, color = Toxicidad)) +
      geom_boxplot(outlier.shape = NA) +
      geom_jitter(alpha = 0.3, width = 0.15) +
      scale_color_manual(values = c("darkblue", "darkred")) +
      theme_bw()

final_plot <- ggarrange(p1, p2, legend = "top")
final_plot <- annotate_figure(final_plot, top = text_grob("TPSA.Tot", size = 15))
final_plot

```


```{r}

p1 <- ggplot(data = qsar.aq.tox, aes(x = H.050, fill = Toxicidad)) +
      geom_density(alpha = 0.5) +
      scale_fill_manual(values = c("darkblue", "darkred")) +
      geom_rug(aes(color = Toxicidad), alpha = 0.5) +
      scale_color_manual(values = c("darkblue", "darkred")) +
      theme_bw()
p2 <- ggplot(data = qsar.aq.tox, aes(x = Toxicidad, y = H.050, color = Toxicidad)) +
      geom_boxplot(outlier.shape = NA) +
      geom_jitter(alpha = 0.3, width = 0.15) +
      scale_color_manual(values = c("darkblue", "darkred")) +
      theme_bw()

final_plot <- ggarrange(p1, p2, legend = "top")
final_plot <- annotate_figure(final_plot, top = text_grob("H.050", size = 15))
final_plot

```


```{r}

p1 <- ggplot(data = qsar.aq.tox, aes(x = RDCHI, fill = Toxicidad)) +
      geom_density(alpha = 0.5) +
      scale_fill_manual(values = c("darkblue", "darkred")) +
      geom_rug(aes(color = Toxicidad), alpha = 0.5) +
      scale_color_manual(values = c("darkblue", "darkred")) +
      theme_bw()
p2 <- ggplot(data = qsar.aq.tox, aes(x = Toxicidad, y = RDCHI, color = Toxicidad)) +
      geom_boxplot(outlier.shape = NA) +
      geom_jitter(alpha = 0.3, width = 0.15) +
      scale_color_manual(values = c("darkblue", "darkred")) +
      theme_bw()

final_plot <- ggarrange(p1, p2, legend = "top")
final_plot <- annotate_figure(final_plot, top = text_grob("RDCHI", size = 15))
final_plot

```

```{r}

p1 <- ggplot(data = qsar.aq.tox, aes(x = SAacc, fill = Toxicidad)) +
      geom_density(alpha = 0.5) +
      scale_fill_manual(values = c("darkblue", "darkred")) +
      geom_rug(aes(color = Toxicidad), alpha = 0.5) +
      scale_color_manual(values = c("darkblue", "darkred")) +
      theme_bw()
p2 <- ggplot(data = qsar.aq.tox, aes(x = Toxicidad, y = SAacc, color = Toxicidad)) +
      geom_boxplot(outlier.shape = NA) +
      geom_jitter(alpha = 0.3, width = 0.15) +
      scale_color_manual(values = c("darkblue", "darkred")) +
      theme_bw()

final_plot <- ggarrange(p1, p2, legend = "top")
final_plot <- annotate_figure(final_plot, top = text_grob("SAacc", size = 15))
final_plot

```


```{r}

p1 <- ggplot(data = qsar.aq.tox, aes(x = GATS1p, fill = Toxicidad)) +
      geom_density(alpha = 0.5) +
      scale_fill_manual(values = c("darkblue", "darkred")) +
      geom_rug(aes(color = Toxicidad), alpha = 0.5) +
      scale_color_manual(values = c("darkblue", "darkred")) +
      theme_bw()
p2 <- ggplot(data = qsar.aq.tox, aes(x = Toxicidad, y = GATS1p, color = Toxicidad)) +
      geom_boxplot(outlier.shape = NA) +
      geom_jitter(alpha = 0.3, width = 0.15) +
      scale_color_manual(values = c("darkblue", "darkred")) +
      theme_bw()

final_plot <- ggarrange(p1, p2, legend = "top")
final_plot <- annotate_figure(final_plot, top = text_grob("GATS1p", size = 15))
final_plot

```


```{r}

p1 <- ggplot(data = qsar.aq.tox, aes(x = C.040, fill = Toxicidad)) +
      geom_density(alpha = 0.5) +
      scale_fill_manual(values = c("darkblue", "darkred")) +
      geom_rug(aes(color = Toxicidad), alpha = 0.5) +
      scale_color_manual(values = c("darkblue", "darkred")) +
      theme_bw()
p2 <- ggplot(data = qsar.aq.tox, aes(x = Toxicidad, y = C.040, color = Toxicidad)) +
      geom_boxplot(outlier.shape = NA) +
      geom_jitter(alpha = 0.3, width = 0.15) +
      scale_color_manual(values = c("darkblue", "darkred")) +
      theme_bw()

final_plot <- ggarrange(p1, p2, legend = "top")
final_plot <- annotate_figure(final_plot, top = text_grob("C.040", size = 15))
final_plot

```


```{r}

p1 <- ggplot(data = qsar.aq.tox, aes(x = nN, fill = Toxicidad)) +
      geom_density(alpha = 0.5) +
      scale_fill_manual(values = c("darkblue", "darkred")) +
      geom_rug(aes(color = Toxicidad), alpha = 0.5) +
      scale_color_manual(values = c("darkblue", "darkred")) +
      theme_bw()
p2 <- ggplot(data = qsar.aq.tox, aes(x = Toxicidad, y = nN, color = Toxicidad)) +
      geom_boxplot(outlier.shape = NA) +
      geom_jitter(alpha = 0.3, width = 0.15) +
      scale_color_manual(values = c("darkblue", "darkred")) +
      theme_bw()

final_plot <- ggarrange(p1, p2, legend = "top")
final_plot <- annotate_figure(final_plot, top = text_grob("nN", size = 15))
final_plot

```

\newpage

## Separación en entrenamiento y test

```{r}

# Separamos los datos 
set.seed(1234) # Fijamos la semilla para obtener los mismos resultados
index <- createDataPartition(qsar.aq.tox$Toxicidad, 
                                  p = .80, list = FALSE, times = 1)

datos.train <- qsar.aq.tox[index,] # crea train desde el índice 
datos.test <- qsar.aq.tox[-index,] # crea test desde el índice

```

## Validación Cruzada

```{r}

cv.index <- createFolds(y = datos.train$Toxicidad,
                        k = 5,
                        list = TRUE,
                        returnTrain = TRUE)


fitControl <- trainControl(index = cv.index,
                           method = "cv",
                           number = 5)


```

\newpage

## 2.1. Mínimos cuadrados generalizados con AIC

```{r}

set.seed(1234)
modelo.12 <- train(Toxicidad ~., data = datos.train, 
                 method = "glmStepAIC", 
                 verbose = FALSE,
                 preProc = c("scale", "center"),
                 trControl = fitControl,
                 trace = FALSE)
modelo.12

modelo.12.p <- train(Toxicidad ~ TPSA.Tot + H.050 + MLOGP + RDCHI, 
                   data = datos.train, 
                    method = "glmStepAIC", 
                    verbose = FALSE,
                    preProc = c("scale", "center"),
                    trControl = fitControl,
                   trace = FALSE)
modelo.12.p

```

\newpage
## 2.2. Mínimo cuadrados parciales/Partial Least Squares

```{r}

set.seed(1234)
modelo.13 <- train(Toxicidad ~., data = datos.train, 
                 method = "pls", 
                 verbose = FALSE,
                 trControl = fitControl,
                 preProc = c("scale", "center"))

modelo.13
varImp(modelo.13)

modelo.13.p <- train(Toxicidad ~ TPSA.Tot + H.050 + MLOGP + RDCHI, 
                    data = datos.train, 
                    method = "pls", 
                    verbose = FALSE,
                    trControl = fitControl,
                    preProc = c("scale", "center")
                    )

modelo.13.p
varImp(modelo.13.p)

```

\newpage
## 2.3. Random Forest - ranger

```{r}

set.seed(1234)
modelo.19 <- train(Toxicidad ~., data = datos.train, 
                 method = "ranger", 
                 verbose = FALSE,
                 trControl = fitControl,
                 preProc = c("scale", "center")
                 )
modelo.19

modelo.19.p <- train(Toxicidad ~ TPSA.Tot + H.050 + MLOGP + RDCHI, 
                    data = datos.train, 
                    method = "ranger", 
                    verbose = FALSE,
                    trControl = fitControl,
                    preProc = c("scale", "center")
                    )
modelo.19.p

```


\newpage
## 2.4. Generalized Additive Model using Splines

```{r}

set.seed(1234)
modelo.22 <- train(Toxicidad ~., data = datos.train, 
                 method = "gam", 
                 verbose = FALSE,
                 trControl = fitControl,
                 preProc = c("scale", "center"))

modelo.22
varImp(modelo.22)

modelo.22.p <- train(Toxicidad ~ TPSA.Tot + H.050 + MLOGP + RDCHI, 
                    data = datos.train, 
                    method = "gam", 
                    verbose = FALSE,
                    trControl = fitControl,
                    preProc = c("scale", "center")
                    )

modelo.22.p
varImp(modelo.22.p)

```


\newpage
## 2.5. Gradient Broosting

```{r}

set.seed(1234)
modelo.10 <- train(Toxicidad ~., data = datos.train, 
                 method = "gbm", 
                 verbose = FALSE,
                 trControl = fitControl,
                 preProc = c("scale", "center"))

modelo.10

modelo.10.p <- train(Toxicidad ~ TPSA.Tot + H.050 + MLOGP + RDCHI, 
                    data = datos.train, 
                    method = "gbm", 
                    verbose = FALSE,
                    trControl = fitControl,
                    preProc = c("scale", "center")
                    )

modelo.10.p


```


\newpage
## 2.6. Bagged CART

```{r}

set.seed(1234)
modelo.14 <- train(Toxicidad ~., data = datos.train, 
                 method = "treebag", 
                 verbose = FALSE,
                 trControl = fitControl,
                 preProc = c("scale", "center"))

modelo.14
varImp(modelo.14)

modelo.14.p <- train(Toxicidad ~ TPSA.Tot + H.050 + MLOGP + RDCHI, 
                    data = datos.train, 
                    method = "treebag", 
                    verbose = FALSE,
                    trControl = fitControl,
                    preProc = c("scale", "center")
                    )

modelo.14.p
varImp(modelo.14.p)

```

\newpage
## 2.7. Bagged MARS

```{r}

set.seed(1234)
modelo.15 <- train(Toxicidad ~., data = datos.train, 
                 method = "bagEarth", 
                 trControl = fitControl,
                 preProc = c("scale", "center"))

modelo.15

modelo.15.p <- train(Toxicidad ~ TPSA.Tot + H.050 + MLOGP + RDCHI, 
                    data = datos.train, 
                    method = "bagEarth", 
                    trControl = fitControl,
                    preProc = c("scale", "center")
                    )

modelo.15.p

```

\newpage
## 2.8. Bagged MARS using gCV Pruning

```{r}

set.seed(1234)
modelo.16 <- train(Toxicidad ~., data = datos.train, 
                 method = "bagEarthGCV", 
                 trControl = fitControl,
                 preProc = c("scale", "center"))

modelo.16

modelo.16.p <- train(Toxicidad ~ TPSA.Tot + H.050 + MLOGP + RDCHI, 
                    data = datos.train, 
                    method = "bagEarthGCV", 
                    trControl = fitControl,
                    preProc = c("scale", "center")
                    )

modelo.16.p

```

\newpage
## 2.9. Bayesian Generalized Linear Model

```{r}

set.seed(1234)
modelo.17 <- train(Toxicidad ~., data = datos.train, 
                 method = "bayesglm", 
                 trControl = fitControl,
                 preProc = c("scale", "center"))

modelo.17

modelo.17.p <- train(Toxicidad ~ TPSA.Tot + H.050 + MLOGP + RDCHI, 
                    data = datos.train, 
                    method = "bayesglm", 
                    trControl = fitControl,
                    preProc = c("scale", "center")
                    )

modelo.17.p

```

\newpage
## 2.10. Redes neuronales

```{r}

set.seed(1234)
modelo.4 <- train(Toxicidad ~., data = datos.train, 
                 method = "nnet", 
                 verbose = FALSE,
                 preProc = c("scale", "center"),
                 trControl = fitControl,
                 trace = FALSE)

modelo.4
varImp(modelo.4)

modelo.4.p <- train(Toxicidad ~ TPSA.Tot + H.050 + MLOGP + RDCHI, 
                    data = datos.train, 
                    method = "nnet", 
                    verbose = FALSE,
                    preProc = c("scale", "center"),
                    trControl = fitControl,
                    trace = FALSE
                    )

modelo.4.p
varImp(modelo.4.p)

```

\newpage
## 2.11 Máquina de Vectores de Soporte - lineal

```{r}

set.seed(1234)
modelo.5 <- train(Toxicidad ~., data = datos.train, 
                 method = "svmLinear", 
                 trControl = fitControl,
                 preProc = c("scale", "center"))

modelo.5

modelo.5.p <- train(Toxicidad ~ TPSA.Tot + H.050 + MLOGP + RDCHI, 
                    data = datos.train, 
                    method = "svmLinear", 
                    verbose = FALSE,
                    trControl = fitControl,
                    preProc = c("scale", "center")
                    )

modelo.5.p

```

\newpage
## 2.12. Máquina de Vectores de Soporte - radial

```{r}

set.seed(1234)
modelo.7 <- train(Toxicidad ~., data = datos.train, 
                 method = "svmRadial", 
                 verbose = FALSE,
                 trControl = fitControl,
                 preProc = c("scale", "center"))

modelo.7

modelo.7.p <- train(Toxicidad ~ TPSA.Tot + H.050 + MLOGP + RDCHI, 
                    data = datos.train, 
                    method = "svmRadial", 
                    verbose = FALSE,
                    trControl = fitControl,
                    preProc = c("scale", "center")
                    )

modelo.7.p

```

\newpage
## 2.13. Support Vector Machines with Polynomial Kernel

```{r}

set.seed(123)
modelo.23 <- train(Toxicidad ~., data = datos.train, 
                 method = "svmPoly", 
                 verbose = FALSE,
                 trControl = fitControl,
                 preProc = c("scale", "center"))

modelo.23

modelo.23.p <- train(Toxicidad ~ TPSA.Tot + H.050 + MLOGP + RDCHI, 
                    data = datos.train, 
                    method = "svmPoly", 
                    verbose = FALSE,
                    trControl = fitControl,
                    preProc = c("scale", "center")
                    )

modelo.23.p

```


\newpage

## 2.14. svmLinear3

```{r}

set.seed(123)
modelo.30 <- train(Toxicidad ~., data = datos.train, 
                 method = "svmLinear3", 
                 preProc = c("scale", "center"),
                 trControl = fitControl,
                 verbose = FALSE)

modelo.30

modelo.30.p <- train(Toxicidad ~ TPSA.Tot + H.050 + MLOGP + RDCHI, 
                    data = datos.train, 
                    method = "svmLinear3",
                    preProc = c("scale", "center"),
                    trControl = fitControl,
                    verbose = FALSE
                    )

modelo.30.p

```

\newpage
## 2.15. Arbol de regresión

```{r}

set.seed(123)
modelo.3 <- train(Toxicidad ~., data = datos.train, 
                 method = "rpart2", 
                 trControl = fitControl,
                 preProc = c("scale", "center"))

modelo.3

modelo.3.p <- train(Toxicidad ~ TPSA.Tot + H.050 + MLOGP + RDCHI, 
                    data = datos.train, 
                    method = "rpart2", 
                    trControl = fitControl,
                    preProc = c("scale", "center")
                    )

modelo.3.p

```



\newpage
## 2.16. Random forest

```{r}

set.seed(123)
modelo.11 <- train(Toxicidad ~., data = datos.train, 
                 method = "rf", 
                 verbose = FALSE,
                 trControl = fitControl,
                 preProc = c("scale", "center"))

modelo.11

modelo.11.p <- train(Toxicidad ~ TPSA.Tot + H.050 + MLOGP + RDCHI, 
                    data = datos.train, 
                    method = "rf", 
                    verbose = FALSE,
                    trControl = fitControl,
                    preProc = c("scale", "center")
                    )

modelo.11.p

```


\newpage
## 2.17. Boosted Tree

```{r}

set.seed(123)
modelo.18 <- train(Toxicidad ~., data = datos.train, 
                 method = "blackboost", 
                 trControl = fitControl,
                 preProc = c("scale", "center"))

modelo.18

modelo.18.p <- train(Toxicidad ~ TPSA.Tot + H.050 + MLOGP + RDCHI, 
                    data = datos.train, 
                    method = "blackboost", 
                    trControl = fitControl,
                    preProc = c("scale", "center")
                    )

modelo.18.p

```


\newpage
## 2.18. elastic net regression

```{r}

set.seed(123)
modelo.26 <- train(Toxicidad ~., data = datos.train, 
                 method = "glmnet", 
                 trControl = fitControl,
                 preProc = c("scale", "center"))

modelo.26

modelo.26.p <- train(Toxicidad ~ TPSA.Tot + H.050 + MLOGP + RDCHI, 
                    data = datos.train, 
                    method = "glmnet", 
                    trControl = fitControl,
                    preProc = c("scale", "center")
                    )

modelo.26.p

```

\newpage
## 2.19. Tree Models from Genetic Algorithms

```{r}

set.seed(123)
modelo.27 <- train(Toxicidad ~., data = datos.train, 
                 method = "evtree", 
                 trControl = fitControl,
                 preProc = c("scale", "center"))

modelo.27

modelo.27.p <- train(Toxicidad ~ TPSA.Tot + H.050 + MLOGP + RDCHI, 
                    data = datos.train, 
                    method = "evtree", 
                    trControl = fitControl,
                    preProc = c("scale", "center")
                    )

modelo.27.p

```


\newpage

# 3. Comparaciones 

## 3.1 modelos con 8 predictores

```{r }

modelos <- resamples(list(
                
                glmStepAIC = modelo.12,
                pls = modelo.13,
                ranger  = modelo.19,
                gam = modelo.22,
                gbm = modelo.10,
                treebag = modelo.14,
                bagEarth = modelo.15,
                agEarthGCV = modelo.16,
                bayesglm = modelo.17,
                nnet = modelo.4,
                svmLinear = modelo.5,
                svmRadial = modelo.7,
                svmPoly = modelo.23,
                rpart2 = modelo.3,
                rf = modelo.11,
                blackboost = modelo.18,
                glmnet = modelo.26,
                evtree = modelo.27,
                svmLinear3 = modelo.30
                ))

```

\newpage

```{r}

summary(modelos)

bwplot(modelos)

dotplot(modelos)

```

\newpage

## 3.2 modelos con 4 predictores

```{r }

modelos.p <- resamples(list(
                glmStepAIC = modelo.12.p,
                pls = modelo.13.p,
                ranger  = modelo.19.p,
                gam = modelo.22.p,
                gbm = modelo.10.p,
                treebag = modelo.14.p,
                bagEarth = modelo.15.p,
                agEarthGCV = modelo.16.p,
                bayesglm = modelo.17.p,
                nnet = modelo.4.p,
                svmLinear = modelo.5.p,
                svmRadial = modelo.7.p,
                svmPoly = modelo.23.p,
                rpart2 = modelo.3.p,
                rf = modelo.11.p,
                blackboost = modelo.18.p,
                glmnet = modelo.26.p,
                evtree = modelo.27.p,
                svmLinear3 = modelo.30.p
                ))



```

\newpage

```{r}

summary(modelos.p)

bwplot(modelos.p)

dotplot(modelos.p)

```


