---
title: "Clasificación CV 5 algoritmos"
author: "Verónica Pinos Vélez"
date: "14/04/2021"
output:
  pdf_document:
    latex_engine: xelatex
    toc: yes
    toc_depth: 2
  word_document:
    toc: yes
    toc_depth: '2'
  html_document:
    toc: yes
    toc_depth: 2
    toc_float: yes
subtitle: PEC2
---
```{r, echo=FALSE}
htmltools::img(src = knitr::image_uri( "logo_uoc_petit.png"), 
               alt = 'logo UOC', 
               style = 'position:absolute; top:0; right:0; padding:10px;')
htmltools::img(src = knitr::image_uri( "logo_ub_petit.png"), 
               alt = 'logo UB', 
               style = 'position:absolute; top:0; left:0; padding:10px;')
```
<style type="text/css">

h1.title {
  font-size: 18px;
  color: DarkRed;
  text-align: center;
}
h3.subtitle {
  font-size: 18px;
  color: DarkBlue;
  text-align: center;
}
h4.author { /* Header 4 - and the author and data headers use this too  */
    font-size: 18px;
  font-family: "Times New Roman", Times, serif;
  color: DarkBlue;
  text-align: center;
}
h4.date { /* Header 4 - and the author and data headers use this too  */
  font-size: 18px;
  font-family: "Times New Roman", Times, serif;
  color: DarkBlue;
  text-align: center;
}
</style>


```{r setup, include = FALSE}

# knitr options
knitr::opts_chunk$set(echo = TRUE, 
                      message = FALSE, 
                      warning = FALSE, 
                      comment = NULL, 
                      prompt = TRUE, 
                      tidy = FALSE, 
                      fig.width = 7, 
                      fig.height = 7, 
                      fig_caption = TRUE,
                      cache = TRUE)

```

```{r libraries, include = FALSE}

library(knitr)
library("citr")
library(readr)
library(tidyverse)
library(caret)
library(ggpubr) 
library(skimr) # summary gráfico
library(nortest) # pruebas de normalidad
library(GGally) # correlación
library(psych) # correlación
library(PerformanceAnalytics ) # correlaciones
library(modelgrid) # entrenar simultáneamente varios modelos
library(readxl)

```

\newpage

# Base de datos

```{r}

qsar.aq.tox <- read_excel("qsar_aquatic_toxicity_cat.xlsx")

qsar.aq.tox <- data.frame(qsar.aq.tox)

str(qsar.aq.tox)

qsar.aq.tox$Toxicidad <- factor(qsar.aq.tox$Toxicidad)

str(qsar.aq.tox)

ggplot(data = qsar.aq.tox, aes(x = Toxicidad, y = ..count.., fill = Toxicidad)) +
  geom_bar() +
  scale_fill_manual(values = c("darkblue", "darkred")) +
  labs(title = "Toxicidad") +
  theme_bw() +
  theme(legend.position = "bottom")


```


## Separación en entrenamiento y test

```{r}

# Separamos los datos 
set.seed(1234) # Fijamos la semilla para obtener los mismos resultados
index <- createDataPartition(qsar.aq.tox$Toxicidad, 
                                  p = .80, list = FALSE, times = 1)

datos.train <- qsar.aq.tox[index,] # crea train desde el índice 
datos.test <- qsar.aq.tox[-index,] # crea test desde el índice

```

## Validación Cruzada

```{r}

cv.index <- createFolds(y = datos.train$Toxicidad,
                        k = 5,
                        list = TRUE,
                        returnTrain = TRUE)


fitControl <- trainControl(index = cv.index,
                           method = "cv",
                           number = 5)


```


\newpage

# 3. Con y Sin extremos

## 3.1 Máquina de Vectores de Soporte radial

```{r}

set.seed(1234)

# Entrenamiento del modelo con los 8 predictores

hiperparametros <-  expand.grid(sigma = c(.16, 0.17, 0.18, 0.5, 0.55, 0.6, 0.7, 1, 2),
                                C = c(0.75, 1, 1.25, 1.5, 1.75, 2))



modelo.svm.r <- train(Toxicidad ~ . , 
                 data = datos.train,
                 method = "svmRadial",
                 trControl = fitControl,
                 verbose = FALSE,
                 prior = c(0.5, 0.5),
                 tuneGrid = hiperparametros
                 )
               
kable(round(modelo.svm.r$results, 3))

ggplot(modelo.svm.r)

kable(modelo.svm.r$bestTune)

# Evaluación
predicciones <- predict(modelo.svm.r, datos.test)
confusionMatrix(predicciones, datos.test$Toxicidad)

# Entrenamiento del modelo con los 4 predictores

modelo.svm.r.p <- train(Toxicidad ~ TPSA.Tot + H.050 + MLOGP + RDCHI, 
                    data = datos.train, 
                    method = "svmRadial", 
                    trControl = fitControl,
                    verbose = FALSE,
                    metric = "Accuracy",
                    prior = c(0.5, 0.5),
                 tuneGrid = hiperparametros
                    )
               
kable(round(modelo.svm.r.p$results, 3))

ggplot(modelo.svm.r.p)

kable(modelo.svm.r.p$bestTune)

# Evaluación
predicciones <- predict(modelo.svm.r.p, datos.test)
confusionMatrix(predicciones, datos.test$Toxicidad)

```

\newpage

```{r}

set.seed(1234)

Ind <- c(12, 13, 15, 21, 23, 29, 37, 40, 44, 47, 54, 55, 56, 62, 65, 77, 82,
         83, 86, 90, 92, 94, 95, 97, 98, 108, 111, 114, 125, 126, 138, 141, 142,
         143, 202, 210, 213, 217, 218, 235, 255, 257, 258, 259, 263, 264, 286, 287,
         295, 315, 322, 325, 326, 343, 347, 353, 357, 358, 363, 370, 386, 394, 399,
         411, 413, 417, 418, 422, 424, 429, 430, 432, 473, 483)

qsar.aq.tox.se <- qsar.aq.tox[c(-Ind), ]

index <- createDataPartition(qsar.aq.tox.se$Toxicidad,
 p = .80,
 list = FALSE)

 datos.train.se <- qsar.aq.tox.se[index,] # crea train desde el índice
 datos.test.se <- qsar.aq.tox.se[-index,] # crea test desde el índice

 fitControl.se <- trainControl(index = createFolds(y = datos.train.se$Toxicidad,
                                                   k = 5,
                                                   list = TRUE,
                                                   returnTrain = TRUE), 
                                                   method = "cv",
                                                   number = 5)
 

modelo.svm.r.p.es <- train(Toxicidad ~ TPSA.Tot + H.050 + MLOGP + RDCHI, 
                    data = datos.train.se, 
                    method = "svmRadial", 
                    trControl = fitControl.se,
                    verbose = FALSE,
                    prior = c(0.5, 0.5),
                    metric = "Accuracy",
                    tuneGrid = hiperparametros
                    )
               
kable(round(modelo.svm.r.p.es$results, 3))

ggplot(modelo.svm.r.p.es)

kable(modelo.svm.r.p.es$bestTune)

save(modelo.svm.r.p.es , file = 'LC50rvmrexcvclass.rda')

# Evaluación
predicciones.es <- predict(modelo.svm.r.p.es, datos.test.se)
confusionMatrix(predicciones.es, datos.test.se$Toxicidad)
  
```


\newpage

## 3.2 Redes neuronales

```{r}

set.seed(1234)

hiperparametros <- expand.grid(size = seq(from = 1, to = 10, by = 1),
                               decay = seq(from = 0.05, to = 0.5, by = 0.1))

# Entrenamiento del modelo con los 8 predictores

modelo.nne <- train(Toxicidad ~., data = datos.train, 
                 method = "nnet", 
                 trControl = fitControl,
                 metric = "Accuracy",
                 prior = c(0.5, 0.5),
                 tuneGrid = hiperparametros,
                 trace = FALSE
                 )

modelo.nne$finalModel
modelo.nne$results 

# Evaluación
predicciones <- predict(modelo.nne, datos.test)
confusionMatrix(predicciones, datos.test$Toxicidad)

# Entrenamiento del modelo con los 4 predictores


modelo.nne.p <- train(Toxicidad ~ TPSA.Tot + H.050 + MLOGP + RDCHI, 
                    data = datos.train, 
                    method = "nnet", 
                    trControl = fitControl,
                    metric = "Accuracy",
                    prior = c(0.5, 0.5),
                    tuneGrid = hiperparametros,
                    trace = FALSE
                    )

modelo.nne.p$finalModel
modelo.nne.p$results 

# Evaluación
predicciones <- predict(modelo.nne.p, datos.test)
confusionMatrix(predicciones, datos.test$Toxicidad)

```

\newpage

```{r}

# Sin extremos

# Entrenamiento del modelo con los 4 predictores

modelo.nne.p <- train(Toxicidad ~ TPSA.Tot + H.050 + MLOGP + RDCHI, 
                    data = datos.train.se, 
                    method = "nnet", 
                    trControl = fitControl.se,
                    metric = "Accuracy",
                    prior = c(0.5, 0.5),
                    tuneGrid = hiperparametros,
                    trace = FALSE
                    )

modelo.nne.p$finalModel
modelo.nne.p$results 

# Evaluación
predicciones <- predict(modelo.nne.p, datos.test.se)
confusionMatrix(predicciones, datos.test.se$Toxicidad)


```


\newpage

## 3.3 Random forest

*Entrenamiento*

```{r}

set.seed(1234)

hiperparametros <-  data.frame(mtry = seq(0, 3, by = 0.05))


modelo.rf <- train(Toxicidad ~ . , 
                 data = datos.train, 
                 method = "rf", 
                 trControl = fitControl,
                 verbose = FALSE,
                 metric = "Accuracy",
                 tuneGrid = hiperparametros,
                 prior = c(0.5, 0.5)
                 )


kable(round(modelo.rf$results, 3))

ggplot(modelo.rf)

kable(modelo.rf$bestTune)

varImp(modelo.rf)

# Evaluación
predicciones <- predict(modelo.rf, datos.test)
confusionMatrix(predicciones, datos.test$Toxicidad)

# Entrenamiento del modelo con los 4 predictores

modelo.rf.p <- train(Toxicidad ~ TPSA.Tot + H.050 + MLOGP + RDCHI, 
                    data = datos.train, 
                    method = "rf", 
                    trControl = fitControl,
                    metric = "Accuracy",
                    tuneGrid = hiperparametros,
                    prior = c(0.5, 0.5)
                    )

kable(round(modelo.rf.p$results, 3))

ggplot(modelo.rf.p)

kable(modelo.rf.p$bestTune)

varImp(modelo.rf.p)

# Evaluación
predicciones <- predict(modelo.rf.p, datos.test)
confusionMatrix(predicciones, datos.test$Toxicidad)

```

\newpage


```{r}

set.seed(1234)

Ind <- c(6, 15, 23, 44, 56, 77, 82, 90, 92, 94, 95, 98, 125, 138, 141, 143, 153, 179, 183,
         204, 210, 255, 258, 264, 279, 309, 315, 325, 326, 332, 353, 357, 358, 363, 394, 411,
         413, 417, 418, 423, 442, 463, 473)

qsar.aq.tox.se <- qsar.aq.tox[c(-Ind), ]

index <- createDataPartition(qsar.aq.tox.se$Toxicidad,
                             p = .80,
                             list = FALSE)

 datos.train.se <- qsar.aq.tox.se[index,] # crea train desde el índice
 datos.test.se <- qsar.aq.tox.se[-index,] # crea test desde el índice

 fitControl.se <- trainControl(index = createFolds(y = datos.train.se$Toxicidad,
                                                   k = 5,
                                                   list = TRUE,
                                                   returnTrain = TRUE), 
                                                   method = "cv",
                                                   number = 5)
 

hiperparametros <-  data.frame(mtry = seq(1, 3, by = 0.05))

modelo.rf.p <- train(Toxicidad ~ TPSA.Tot + H.050 + MLOGP + RDCHI, 
                    data = datos.train.se, 
                    method = "rf", 
                    trControl = fitControl.se,
                    verbose = FALSE,
                    prior = c(0.5, 0.5),
                    metric = "Accuracy",
                    tuneGrid = hiperparametros
                    )
               
kable(round(modelo.rf.p$results, 3))

ggplot(modelo.rf.p)

kable(modelo.rf.p$bestTune)

# Evaluación
predicciones <- predict(modelo.rf.p, datos.test.se)
confusionMatrix(predicciones, datos.test.se$Toxicidad)
  
```


\newpage

## 3.4 Gradient Broosting

```{r}

set.seed(1234)

# Entrenamiento del modelo con los 8 predictores

hiperparametros <-  expand.grid(interaction.depth = c(2, 3, 5, 6, 7, 8, 9, 10), 
                           n.trees = (1:20)*10, 
                           shrinkage = c(0.005, 0.01, 0.05, 0.1, 0.2, 0.3),
                           n.minobsinnode = c(0.5, 1, 2, 3, 5, 10, 12, 15)
                           )


modelo.gbm <- train(Toxicidad ~ . , 
                 data = datos.train, 
                 method = "gbm", 
                 trControl = fitControl,
                 metric = "Accuracy",
                 verbose = FALSE,
                 tuneGrid = hiperparametros
                 )

kable(round(modelo.gbm$results, 3))

ggplot(modelo.gbm)

modelo.gbm$bestTune

# Evaluación
predicciones <- predict(modelo.gbm, datos.test)
confusionMatrix(predicciones, datos.test$Toxicidad)


# Entrenamiento del modelo con los 4 predictores

modelo.gbm.p <- train(Toxicidad ~ TPSA.Tot + H.050 + MLOGP + RDCHI, 
                    data = datos.train, 
                    method = "gbm", 
                    trControl = fitControl,
                    metric = "Accuracy",
                    verbose = FALSE,
                    tuneGrid = hiperparametros
                    )

kable(round(modelo.gbm.p$results, 3))

ggplot(modelo.gbm.p)

modelo.gbm.p$bestTune

# Evaluación
predicciones <- predict(modelo.gbm.p, datos.test)
confusionMatrix(predicciones, datos.test$Toxicidad)

```

\newpage


```{r}

set.seed(1234)

Ind <- c(23, 36, 44, 53, 84, 90, 94, 106, 138, 143, 153, 204, 210, 218, 228, 258, 267,
         279, 290, 297, 309, 325, 326, 332, 357, 358, 370, 394, 408, 429, 442, 458, 463, 473)

qsar.aq.tox.se <- qsar.aq.tox[c(-Ind), ]

index <- createDataPartition(qsar.aq.tox.se$Toxicidad,
                             p = .80,
                             list = FALSE)

 datos.train.se <- qsar.aq.tox.se[index,] # crea train desde el índice
 datos.test.se <- qsar.aq.tox.se[-index,] # crea test desde el índice

 fitControl.se <- trainControl(index = createFolds(y = datos.train.se$Toxicidad,
                                                   k = 5,
                                                   list = TRUE,
                                                   returnTrain = TRUE), 
                                                   method = "cv",
                                                   number = 5)
 

 
hiperparametros <-  expand.grid(interaction.depth = c(2, 3, 4, 7, 8, 9, 10),
                                n.trees = (1:20)*50,
                                shrinkage = c(0.05, 0.1, 0.2, 0.5),
                                n.minobsinnode = c(1, 2, 5, 10, 11, 12, 13, 14, 15))

modelo.gbm.p <- train(Toxicidad ~ TPSA.Tot + H.050 + MLOGP + RDCHI, 
                    data = datos.train.se, 
                    method = "gbm", 
                    trControl = fitControl.se,
                    verbose = FALSE,
                    metric = "Accuracy",
                    tuneGrid = hiperparametros
                    )
               
kable(round(modelo.gbm.p$results, 3))

ggplot(modelo.gbm.p)

kable(modelo.gbm.p$bestTune)

# Evaluación
predicciones <- predict(modelo.gbm.p, datos.test.se)
confusionMatrix(predicciones, datos.test.se$Toxicidad)
  
```

\newpage

## 3.5 Random forest ranger


```{r}

set.seed(1234)

# Entrenamiento del modelo con los 8 predictores

hiperparametros <-  data.frame(.mtry = c(1, 2, 3, 4),
                       .splitrule = "extratrees",
                       .min.node.size = 5
                       )

 
modelo.ranger <- train(Toxicidad ~., data = datos.train,
                  method = "ranger", 
                  metric = "Accuracy",
                  trControl = fitControl,
                  tuneGrid = hiperparametros
                  )

kable(modelo.ranger$results)

kable(modelo.ranger$bestTune)


# Evaluación
predicciones <- predict(modelo.ranger, datos.test)
confusionMatrix(predicciones, datos.test$Toxicidad)

# Entrenamiento del modelo con los 4 predictores


modelo.ranger.p <- train(Toxicidad ~ TPSA.Tot + H.050 + MLOGP + RDCHI, 
                  data = datos.train,
                  method = "ranger", 
                  metric = "Accuracy",
                  trControl = fitControl,
                  tuneGrid = hiperparametros
                  )

kable(modelo.ranger.p$results)

kable(modelo.ranger.p$bestTune)

# Evaluación
predicciones <- predict(modelo.ranger.p, datos.test)
confusionMatrix(predicciones, datos.test$Toxicidad)

```

\newpage


```{r}

set.seed(1234)

Ind <- c(6, 15, 18, 23, 44, 56, 78, 82, 86, 90, 92, 94, 95, 98, 108, 125, 130, 138, 141,
         143, 179, 183, 204, 210, 218, 255, 258, 264, 279, 315, 325, 326, 332, 349, 353,
         357, 358, 363, 394, 411, 413, 417, 418, 423, 429, 432, 442, 463, 465, 473)

qsar.aq.tox.se <- qsar.aq.tox[c(-Ind), ]

index <- createDataPartition(qsar.aq.tox.se$Toxicidad,
                             p = .80,
                             list = FALSE)

 datos.train.se <- qsar.aq.tox.se[index,] # crea train desde el índice
 datos.test.se <- qsar.aq.tox.se[-index,] # crea test desde el índice

 fitControl.se <- trainControl(index = createFolds(y = datos.train.se$Toxicidad,
                                                   k = 5,
                                                   list = TRUE,
                                                   returnTrain = TRUE), 
                                                   method = "cv",
                                                   number = 5)
 

 
hiperparametros <-  data.frame(.mtry = c(1, 2, 3, 4),
                               .splitrule = "gini", 
                               .min.node.size = 2)

modelo.r.p <- train(Toxicidad ~ TPSA.Tot + H.050 + MLOGP + RDCHI, 
                    data = datos.train.se, 
                    method = "ranger", 
                    trControl = fitControl.se,
                    metric = "Accuracy",
                    tuneGrid = hiperparametros
                    )
               


modelo.r.p$results 

ggplot(modelo.r.p)

kable(modelo.r.p$bestTune)

# Evaluación
predicciones <- predict(modelo.r.p, datos.test.se)
confusionMatrix(predicciones, datos.test.se$Toxicidad)
  
```




```{r}

set.seed(1234)

Ind <- c(6, 15, 18, 23, 44, 56, 78, 82, 86, 90, 92, 94, 95, 98, 108, 125, 130, 138, 141,
         143, 179, 183, 204, 210, 218, 255, 258, 264, 279, 315, 325, 326, 332, 349, 353,
         357, 358, 363, 394, 411, 413, 417, 418, 423, 429, 432, 442, 463, 465, 473)

qsar.aq.tox.se <- qsar.aq.tox[c(-Ind), ]

index <- createDataPartition(qsar.aq.tox.se$Toxicidad,
                             p = .80,
                             list = FALSE)

 datos.train.se <- qsar.aq.tox.se[index,] # crea train desde el índice
 datos.test.se <- qsar.aq.tox.se[-index,] # crea test desde el índice

 fitControl.se <- trainControl(index = createFolds(y = datos.train.se$Toxicidad,
                                                   k = 5,
                                                   list = TRUE,
                                                   returnTrain = TRUE), 
                                                   method = "cv",
                                                   number = 5)
 

 
hiperparametros <-  data.frame(.mtry = c(1, 2, 3, 4),
                               .splitrule = "extratrees", 
                               .min.node.size = 2)

modelo.r.p <- train(Toxicidad ~ TPSA.Tot + H.050 + MLOGP + RDCHI, 
                    data = datos.train.se, 
                    method = "ranger", 
                    trControl = fitControl.se,
                    metric = "Accuracy",
                    tuneGrid = hiperparametros
                    )
               


modelo.r.p$results 

ggplot(modelo.r.p)

kable(modelo.r.p$bestTune)

# Evaluación
predicciones <- predict(modelo.r.p, datos.test.se)
confusionMatrix(predicciones, datos.test.se$Toxicidad)
  
```

